【裁判字號】    98,訴,2509
【裁判日期】    980806
【裁判案由】    毒品危害防制條例
【裁判全文】
臺灣板橋地方法院刑事判決              98年度訴字第2509號
公  訴  人  臺灣板橋地方法院檢察署檢察官
被      告  甲○○
上列被告因違反毒品危害防制條例案件，經檢察官提起公訴（98
年度毒偵字第3606號），本院判決如下：
    主  文
本件公訴不受理。
    理  由
一、公訴意旨略稱：被告甲○○前因違反動產擔保交易案件，經
    本院以94年度簡字第4730號判決判處有期徒刑2 月確定，甫
    於民國95年4 月6 日易科罰金執行完畢。復因於95年間因施
    用毒品案件，經本院裁定送觀察勒戒、強制戒治，於96年10
    月22日執行完畢出監，並經臺灣板橋地方法院檢察署檢察官
    以96年度戒毒偵字第501 號為不起訴處分。詎其猶不知悔改
    ，仍基於施用第一級毒品海洛因之犯意，於98年4 月3 日為
    警採尿前26小時內某時許，在不詳地點，施用第一級毒品海
    洛因1 次，嗣其於98年4 月3 日13時50分許因另案為警通緝
    到案後採尿送驗，檢驗結果呈嗎啡類陽性反應，始悉上情。
    因認被告涉有毒品危害防制條例第10條第1 項之施用第一級
    毒品罪嫌。
二、按「已經提起公訴或自訴之案件，在同一法院重行起訴者，
    應諭知不受理之判決」，刑事訴訟法第303 條第2 款定有明
    文，且依同法第307 條規定，不受理判決並得不經言詞辯論
    為之。
三、經查，被告前因於98年4 月3 日下午2 時49分許為警採集尿
    液時起回溯26小時內之某時，在不詳地點，以不詳方式施用
    海洛因1 次之施用毒品案件，業經臺灣板橋地方法院檢察署
    檢察官以98年度毒偵字第3366號提起公訴，並於98年6 月17
    日繫屬於本院以98年度訴字第2219號審理（業已辯論終結，
    訂於98年8 月17日宣判），此有臺灣高等法院被告前案紀錄
    表1 份在卷可按，並經本院依職權調閱上開刑事案卷審核無
    訛。被告於本院審理時辯稱本件與上開案件之採尿乃係於98
    年4 月3 日同一日在臺北縣政府警察局三峽分局之不同次採
    尿而已等語，審諸本件起訴書所載之犯罪時間係在98年4 月
    3 日下午1 時50分許為警採尿時起回溯26小時內之某時，故
    上開二案所指之採尿時間確均係在98年4 月3 日下午，僅一
    係在下午1 時50分許，一係在下午2 時49分許。觀諸本案及
    上開案件之案卷資料，被告至遲於98年4 月3 日下午1 時50
    分許即前往臺北縣政府警察局三峽分局應詢，迄至同日下午
    3 時21分許均仍在該分局應詢中，故於此段警力強制拘束期
    間內，衡情被告應無另為施用毒品（海洛因）之可能；而上
    開二次採尿之時間均係被告在上開分局應詢之期間內，故被
    告辯稱其係在該分局應詢時經先後採尿二次等語，自屬可信
    。此復參以被告於上開首次驗尿所得結果，其尿液中嗎啡濃
    度為773ng/ml，嗣上開第二次採尿結果，其尿液中嗎啡濃度
    降為685ng/ml，即更見其明。足徵被告於經臺北縣政府警察
    局三峽分局採尿查獲前，僅能認定其只有施用海洛因1 次之
    行為，要非被告有先後共施用2 次海洛因之犯行。準此，本
    件被告被訴之犯罪事實應與上開案件所指之犯罪事實係屬相
    同之犯罪事實，然上開案件早經起訴在案，檢察官仍就相同
    犯罪事實於98年7 月14日重行提起公訴而繫屬本院，揆諸前
    揭法律規定，爰不經言詞辯論，逕為諭知不受理之判決。
四、至本件承辦員警顯然係對被告重複採尿，是否僅係行政上之
    疏失，抑或係故意入被告於罪，此部分是否涉有刑責，宜由
    檢察官另行偵辦，併此敘明。
據上論斷，應依刑事訴訟法第303 條第2 款、第307 條，判決如
主文。
中    華    民    國    98    年    8     月    6     日
                  刑事第七庭    審判長法  官  戴嘉清
                                      法  官  林晏鵬
                                      法  官  陳信旗
以上正本證明與原本無異。
如不服本判決，應於判決送達後10日內敘明上訴理由，向本院提
出上訴狀 (應附繕本) ，上訴於臺灣高等法院。其未敘述上訴理
由者，應於上訴期間屆滿後20日內向本院補提理由書，「切勿逕
送上級法院」。
                                      書記官  書記官
中    華    民    國    98    年    8     月    10    日


司法院資訊處製作；財團法人民間司法改革基金會備份。
